İletişim Bilgileri

05456936461 (Mobile) cihan.erman@outlook.com

www.linkedin.com/in/cihan-erman (LinkedIn)

medium.com/@cihanerman_ (Blog) www.kaggle.com/cihanerman (Other)

En Önemli Yetenekler

JavaScript

C#

Python

Languages

İngilizce (Elementary)

Certifications

Data Visualization: A'dan Z'ye Veri Görselleştirme

Machine Learning ve Python: A'dan Z'ye Makine Öğrenmesi

Data Science ve Python: Sıfırdan Uzmanlığa Veri Bilimi

Deep Learning ve Python: A'dan Z'ye

Derin Öğrenme

Deep Learning A-Z™| Python ile Derin Öğrenme

Cihan Erman

Software Developer

Istanbul, Turkey

Özet

2013 yılında Afyon Kocatepe üniversitesi Otomotiv öğretmenliğinden mezun oldum. 2014-2015'de yedek subay olarak askerlik görevimi icra ettim. Bilişim eğitim merkezi ve İşkur'un birlikte düzenlediği nitelikli yazılım uzmanlığı kursunu %100 burslu kazandım kazandım ve başarıyla tamamladım. Şu anda özel bir şirkette django ve python ağırlıklı full stack developer olarak çalışmaktayım. Gelcekte yapay zeka geliştiricisi olmayı planlamaktayım.

Deneyim

Şeffaf Aparey Ortodonti ve Elektronik San. Tic. A.Ş. Software Developer Nisan 2018 - Present Istanbul, Turkey

Bilişim Eğitim Merkezi Student Ağustos 2017 - Ocak 2018 (6 ay) Istanbul, Turkey

İş-kur ve Bilişim Eğitim Merkezi'in birlikte düzenledikleri "Nitelikli yazılım geliştirici" kursunda 800 saat eğitim aldım.

İletişim teknikleri eğitimi - 6 saat İş yerinde iletişim eğitimi - 6 saat Mülakat ve Cv hazırlama teknikleri - 6 saat

Boyner Buyuk Magazacilik A.S. Logistics Assistant Temmuz 2017 - Aralık 2017 (6 ay) Istanbul, Turkey

İskur iş başı eğitim programı.

(KKK) Kara Kuvvetleri Komutanlığı Reserve Officer

Şubat 2014 - Şubat 2015 (1 yıl 1 ay)

Kars, Turkey

Harekât eğitim Sb.

Mercedes-Benz Türk A.Ş.

Trainee

Haziran 2013 - Temmuz 2013 (2 ay)

Istanbul, Turkey

Üniversite fabrika stajımı icra ettim

MAN Kamyon ve Otobüs Ticaret A.Ş.

Trainee

Haziran 2012 - Temmuz 2012 (2 ay)

Istanbul, Turkey

Üniversite servis stajımı icra ettim

Eğitim

Afyon Kocatepe Üniversitesi

Lisans Derecesi, otomotiv öğretmenliği · (2009 - 2013)

ismet aktar teknik lise

makine · (2005 - 2009)